【裁判字號】    99,訴,1603
【裁判日期】    991228
【裁判案由】    返還借款
【裁判全文】
臺灣臺南地方法院民事判決              99年度訴字第1603號
原      告  林文華
被      告  王秀即萬國當舖
訴訟代理人  林怡靖律師
上列當事人間請求返還借款事件，經本院於民國99年12月21日言
詞辯論終結，判決如下：
    主  文
被告應給付原告新台幣貳佰萬元，及自民國九十九年十二月十日
起至清償日止，按年息百分之五計算之利息。
訴訟費用新台幣貳萬零捌佰元由被告負擔。
本判決於原告以新台幣陸拾陸萬柒仟元供擔保後得假執行，但被
告如於執行標的物拍定、變賣前以新臺幣貳佰萬元為原告預供擔
保，得免為假執行。
    事實及理由
一、原告主張：被告於民國（下同）99年 8月間向原告借款新台
    幣（下同）200萬元，原告於99年9月 1日委由訴外人陳瓊姿
    於元大商業銀行府東分行將款項匯入，此有元大銀行國內匯
    款申請書可稽，茲原告急需資金他用，並已於99年10月16日
    發函定 1個月以上之清償期限，仍未獲清償。查原告當初係
    和萬國當鋪之員工黃致翔接洽借貸事宜，於99年 8月27日親
    往萬國當鋪談妥借貸金額及利息等細節後，當天收到黃致翔
    即「祥仔」所傳簡訊告知匯款帳號，並指示原告可在收到簡
    訊後直接匯款入帳。原告遂於99年9月1日親往銀行委由女友
    陳瓊姿將 200萬元匯至台北富邦銀行安平分行000000000000
    、戶名：王秀之帳戶，如此可證明原告確實是借款人，現經
    原告以存證信函終止借貸契約後，被告自應返還借款 200萬
    元予原告；按民法第 474條之規定，稱消費借貸者，謂當事
    人一方移轉金錢或其他代物之所有權於他方，而約定他方以
    種類、品質、數量相同之物返還之契約，復依同法第 478條
    後段規定，未定期返還期限者，借用人得隨返還，貸與人亦
    得定1個月以上之相當期限催告返還。詎迄今原告已定1個月
    以上相當期限，被告仍未返還，原告不得不提起本訴，為此
    ，爰依消費借貸契約關係請求被告返還前開借款等語。並聲
    明：如主文第1項所示。
二、被告則以：對於原告準備書狀沒有意見，也不否認有跟原告
    借錢。當初確實是由被告公司員工出面跟原告借錢，也有付
    一期利息，後來因為原告和女友有感情糾紛，原告女友有寄
    存證信函給我們說錢是由她的帳戶轉出的，惟她說是她的錢
    等語。
三、得心證之理由：
  (一)本件原告主張之事實，業據原告提出與其所述相符之匯款單
    影本、郵局存證信函等證明文件為證，且被告亦自認曾向原
    告借錢等情，自堪信原告之主張為真實。
  (二)按消費借貸契約，借用人應於約定期限內，返還與借用物種
    類、品質、數量相同之物。又遲延之債務，以支付金錢為標
    的者，債權人得請求依法定利率計算之遲延利息，但約定利
    率較高者，仍從其約定利率。民法第478條前段及第233條第
    1 項分別定有明文。查本件被告既未按期清償系爭借款本息
    ，依兩造之前開約定，全部債務視為到期，被告等並應給付
    約定之利息及違約金；從而原告依消費借貸法律關係，請求
    被告等給付如主文第 1項所示之本金、利息及違約金，為有
    理由，應予准許。
四、假執行之宣告：本件原告陳明願供擔保請求宣告假執行，經
    查核無不合，爰酌定相當擔保金額准許之。並依同法第 392
    條第2項、第3項規定，依職權宣告被告如於執行標的物拍定
    變賣前預供擔保後，得免為假執行。
五、末按法院為終局判決時，應依職權為訴訟費用之裁判。訴訟
    費用，由敗訴之當事人負擔。民事訴訟法第87條第 1項及第
    78條分別定有明文。本件訴訟標的金額為 2,000,000元，其
    訴訟費用為第一審之裁判費20,800元，此外並無其他訴訟費
    用之支出，爰依上開規定確定被告等應負擔之訴訟費用如主
    文第2項所示。
六、據上論結，本件原告之訴為有理由，依民事訴訟法第78條、
    第87條第1項，判決如主文。
中    華    民    國    99    年    12    月    28    日
                  民事第三庭    法  官  何清池
以上正本係照原本作成。
如不服本判決，應於送達後廿日內，向本院提出上訴狀並表明上
訴理由，如於本判決宣示後送達前提起上訴者，應於判決送達後
廿日內補提上訴理由書（須附繕本）。如委任律師提起上訴者，
應一併繳納上訴審裁判費。
中    華    民    國    99    年    12    月    28    日
                                書記官  謝明達

司法院資訊處製作；財團法人民間司法改革基金會備份。
